臺灣基隆地方法院刑事判決　　　　　　　　　　　　　九十三年度訴字第三七九號
　　公　訴　人　臺灣基隆地方法院檢察署檢察官
　　被　　　告　甲○○　男　三.
右列被告因毒品危害防制條例案件，經檢察官提起公訴（九十三年度毒偵字第八一八
號、第八四０號、第八四六號、第九四九號），及移送併辦（九十三年度毒偵字第五
三三號、第一一五０號、第一四六二號），嗣經本院合議改採簡式審判程序審理，本
院判決如左：
    主    文
甲○○連續施用第一級毒品，累犯，處有期徒刑拾月，扣案之第一級毒品海洛因肆包
（淨重零點陸壹公克）、海洛因壹包（淨重零點捌壹公克）均沒收銷燬之；又連續施
用第二級毒品，累犯，處有期徒刑壹年貳月，扣案之第二級毒品安非他命參包（合計
毛重零點肆貳公克）、安非他命貳包（毛重分別為壹點壹公克、零點伍公克）、含無
法獨立析離安非他命成份之殘渣袋伍包、含無法獨立析離安非他命成份之殘渣袋伍只
、安非他命拾包（共毛重伍公克）、安非他命肆包（共毛重參公克）、安非他命貳包
（分別毛重零點柒公克、零點貳公克）均沒收銷燬之，安非他命分裝袋參拾伍包、安
非他命吸食器伍支、吸食器壹組均沒收；應執行有期徒刑壹年拾壹月，扣案之第一級
毒品海洛因肆包（淨重零點陸壹公克）、海洛因壹包（淨重零點捌壹公克）、第二級
毒品安非他命參包（合計毛重零點肆貳公克）、安非他命貳包（毛重分別為壹點壹公
克、零點伍公克）、含無法獨立析離安非他命成份之殘渣袋伍包、含無法獨立析離安
非他命成份之殘渣袋伍只、安非他命拾包（共毛重伍公克）、安非他命肆包（共毛重
參公克）、安非他命貳包（分別毛重零點柒公克、零點貳公克）均沒收銷燬之，安非
他命分裝袋參拾伍包、安非他命吸食器伍支、吸食器壹組均沒收。
    事    實
一、甲○○有多次施用毒品前科，其曾於民國八十二年間因違反麻醉藥品管理條例，
    經本院於八十二年八月二十日判處有期徒刑五月確定，又於八十六年間因違反麻
    醉藥品管理條例，經本院於八十六年七月卅一日判處有期徒刑六月確定，前開罪
    刑均經執行完畢。其自毒品危害防制條例於民國八十七年五月廿二日公布施行後
    ，因分別於八十七年九月間、八十八年五月十九日間施用第二級毒品案件，經本
    院分別以八十七年度毒聲字第四０四號、八十八年度毒聲字第九七八號裁定送觀
    察、勒戒，均經認無繼續施用傾向，而由臺灣基隆地方法院檢察署檢察官分別於
    八十七年十月十二日、八十九年一月十二日以八十七年度偵字第三六九二號、八
    十八年度偵緝字第三九０號處分不起訴確定在案。再於八十九年二月間因施用第
    二級毒品，經本院於八十九年二月廿九日以八十九年度毒聲字第五三四號裁定令
    入戒治處所戒治，其因該次施用毒品罪，亦經臺灣基隆地方法院檢察署檢察官以
    八十九年度毒偵字第八八０號提起公訴（另犯持有第一級毒品罪），經本院於八
    十九年六月九日以八十九年度易字第二五三號分別判處其持有第一級毒品罪、施
    用第二級毒品罪有期徒刑四月、六月，應執行有期徒刑十月確定，其於八十九年
    二月廿九日開始執行強制戒治，執行至八十九年八月五日因本院八十九年度毒聲
    字第一四二二號裁定停止戒治所餘戒治期間付保護管束而停止戒治在案，嗣又於
    保護管束期間內之八十九年十月間因又施用第二級毒品，而經本院於八十九年十
    月十二日以八十九年度毒聲字第一八七七號裁定撤銷停止戒治令入戒治處所強制
    戒治，其亦遭臺灣基隆地方法院檢察署檢察官以八十九年度毒偵字第二一四三號
    向本院聲請簡易判決處刑，嗣經本院改用通常程序審理，於九十年十月十一日經
    台灣高等法院判處有期徒刑九月確定，其於九十年五月四日重入戒治所執行戒治
    殘刑，至九十年十一月廿七日執行期滿，再接執行前開有期徒刑十月、九月，至
    九十二年四月卅日假釋出監，於九十二年六月十一日假釋縮刑期滿。又於九十二
    年十月間因施用第二級毒品，經本院於九十二年十月廿三日以九十二年度毒聲字
    第九０九號裁定令入戒治處所戒治，其因該次施用毒品罪，亦經臺灣基隆地方法
    院檢察署檢察官以九十二年度毒偵字第一０二號提起公訴（另犯持有第一級毒品
    罪），經本院於九十二年十二月卅一日以九十二年度易字第二九０號分別判處其
    持有第一級毒品罪、施用第二級毒品罪有期徒刑二月、十月，應執行有期徒刑十
    一月確定，其於九十二年十月廿三日執行強制戒治，嗣於九十三年一月九日因毒
    品危害防制條例修正而釋放。猶不知悔改，復基於施用第一級毒品海洛因、第二
    級毒品安非他命之概括犯意，自九十三年一月十日起至九十三年八月五日晚間七
    時卅分許止，在基隆市○○區○○街九十四號、基隆市○○街八三巷一七號、基
    隆市○○路二六之一號、基隆市○○路「藍美旅社」三０三號房，以抽煙捲方式
    施用海洛因，平均二、三日即施用一次；又自九十三年一月十日起至九十三年八
    月五日晚間七時許止，在基隆市○○路「藍美旅社」三０三號房、基隆市不詳址
    之「金華飯店」內，以吸食器加熱燒烤方式施用安非他命，平均一日即施用一次
    。嗣其：(1)、於九十三年四月廿六日下午一時卅分許，在基隆市○○街為警查獲
    其為毒品行方不明人口而帶案採尿，其之尿液檢驗呈嗎啡、安非他命類陽性反應
    。(2)、於九十三年五月七日下午五時五十分許，在基隆市○○街八三巷一七號為
    警查獲（同時尚查獲張永平、陳森和），並扣得安非他命參包（合計毛重零點肆
    貳公克）；其之尿液經初驗、複驗均呈甲基安非他命陽性反應。(3)、於九十三年
    五月十三日下午四時許，在隆市○○路二六之一號為警查獲（同時查獲張雅雯）
    ，並扣得安非他命貳包（毛重分別為壹點壹公克、零點伍公克）、含無法獨立析
    離安非他命成份之殘渣袋伍包、含無法獨立析離安非他命成份之殘渣袋伍只、其
    所有用以施用安非他命之安非他命分裝袋參拾伍包、安非他命吸食器伍支；其之
    尿液經初驗、複驗均呈甲基安非他命陽性反應。(4)、於九十三年五月十五日晚間
    七時五十分許，在基隆市○○路四五號前為警查獲，並扣得安非他命拾包（共毛
    重五公克）；其之尿液經初驗、複驗均呈嗎啡、甲基安非他命陽性反應。(5)、於
    九十三年三月十五日凌晨三時許，在基隆市○○路為警查獲，並扣得海洛因肆包
    （淨重零點陸壹公克）；其之尿液經初驗呈甲基安非他命陽性反應，經複驗呈嗎
    啡、甲基安非他命陽性反應。(6)、於九十三年六月廿四日晚間七時四十五分許，
    在基隆市○○路五號前為警查獲，並扣得海洛因壹包（淨重零點捌壹公克）、安
    非他命肆包（共毛重參公克）；其之尿液經初驗、複驗均呈甲基安非他命陽性反
    應。(7)、於九十三年八月五日晚間八時許，在基隆市○○路二二號「藍美旅社」
    三０三號房為警查獲（同時尚查獲張慧茹），並扣得安非他命貳包（分別毛重零
    點柒公克、零點貳公克）、甲○○所有供其施用安非他命之吸食器壹組；其之尿
    液經初驗均呈嗎啡、甲基安非他命陽性反應。
二、案經基隆市警察局、基隆市警察局第一分局、第四分局、內政部警政署基隆港務
    警察局報請臺灣基隆地方法院檢察署檢察官偵查起訴及移送併辦。
    理    由
一、訊據被告甲○○對於右開事實坦承不諱，並有台灣檢驗科技股份有限公司濫用藥
    物尿液檢驗報告三紙、台灣尖端先進生技醫藥股份有限公司濫用藥物檢驗報告一
    紙、基隆市衛生局檢驗成績書七紙、法務部調查局（尿液）檢驗通知書二紙附卷
    可稽，扣案之海洛因均經鑑定無訛，此有法務部調查局鑑定通知書二紙在卷可憑
    ，此外，復有臺灣高等法院被告全國前案紀錄表一紙、事實欄所述各起訴書、判
    決書存卷足考，且有扣案如事實欄所述之物品可資佐證，本件事證明確，被告係
    於修正前毒品危害防制條例公布施行後，第五犯施用毒品罪者，足堪認定。
二、核被告所為，係犯（修正後）毒品危害防制條例第十條第一項、第二項施用第一
    級、第二級毒品罪。其施用前之持有海洛因、安非他命之低度行為應為施用之高
    度行為所吸收，不另論罪。被告前後多次施用第一級、第二級毒品之犯行，各時
    間緊接，所犯各係構成要件相同之罪名，各顯基於概括犯意為之，各為連續犯，
    各以一罪論，並各應依刑法第五十六條之規定，加重其刑；公訴人雖僅起訴被告
    自九十三年四月廿六日下午二時卅二分採尿前一日內起至同年五月十五日下午九
    時採尿前一日內止之施用海洛因之犯行及被告自九十三年三月下旬起至同年五月
    十五日下午九時採尿前四日內止之施用安非他命之犯行，然被告其餘施用海洛因
    、安非他命犯行，既與已起訴部分具有連續犯裁判上一罪之關係，自在本院得一
    併究審之範圍內。被告所犯前開二罪，犯意各別、行為互殊、罪名有異，應分論
    併罰之。被告曾犯如事實欄一所述前科，甫於九十二年六月十一日假釋期滿，此
    有臺灣高等法院被告全國前案紀錄表一紙在卷可稽，其於五年內再犯本件有期徒
    刑以上之罪，為累犯，應依刑法第四十七條之規定，遞加重其刑。爰審酌被告於
    修正前毒品危害防制條例施行後已屬第五犯施用毒品罪、其對毒品顯已具相當之
    依賴性、其施用毒品之頻率及次數、犯罪手段、連續為警查獲七次之多、其為警
    查獲之毒品數量匪等一切情狀，量處如主文所示之刑，並依刑法第五十一條第
    五款之規定，定其應執行之刑。扣案之第一級毒品海洛因肆包（淨重零點陸壹公
    克）、海洛因壹包（淨重零點捌壹公克）、第二級毒品安非他命參包（合計毛重
    零點肆貳公克）、安非他命貳包（毛重分別為壹點壹公克、零點伍公克）、含無
    法獨立析離安非他命成份之殘渣袋伍包、含無法獨立析離安非他命成份之殘渣袋
    伍只、安非他命拾包（共毛重伍公克）、安非他命肆包（共毛重參公克）、安非
    他命貳包（分別毛重零點柒公克、零點貳公克），為查獲之毒品，應依毒品危害
    防制條例第十八條第一項前段之規定，宣告沒收銷燬之，至安非他命分裝袋參拾
    伍包、安非他命吸食器伍支、吸食器壹組，係被告所有供其施用安非他命之物，
    業據其陳供明確，應依刑法第三十八條第一項第二款之規定，宣告沒收。
據上論斷，應依刑事訴訟法第二百七十三條之一第一項、第二百九十九條第一項前段
，（修正後）毒品危害防制條例第十條第一項、第二項、第十八條第一項前段、第二
十三條第二項，刑法第十一條前段、第五十六條、第四十七條、第五十一條第五款、
第三十八條第一項第二款，判決如主文。
本案經檢察官黃鴻達到庭執行職務
中　　　華　　　民　　　國　　九十三　　年　　　十　　　月　　 十四 　　日
                                臺灣基隆地方法院刑事第三庭
                                        法      官  曾雨明
右正本證明與原本無異。
對於本件判決如有不服，應於收受送達後十日內，向本院提出上訴書狀，上訴於臺灣
高等法院。
                                        書　記　官  王靜敏
中　　　華　　　民　　　國　　九十三　　年　　　十　　　月　　 十四 　　日
附論罪法條：
（修正後）毒品危害防制條例第十條第一項、第二項：
施用第一級毒品者，處六月以上五年以下有期徒刑。
施用第二級毒品者，處三年以下有期徒刑。
